臺灣基隆地方法院刑事判決　　　　　　　93年度訴緝字第36號
公　訴　人　臺灣基隆地方法院檢察署檢察官
被　　　告　己○○　男　46歲.
選任辯護人　林則奘律師
　　　　　　侯傑中律師
上列被告因偽造文書等案件，經檢察官提起公訴（87年度偵字第
4725號），本院判決如下：
    主      文
己○○行使偽造私文書，足以生損害於公眾及他人，處有期徒刑
伍月，如易科罰金，以佰元折算壹日。
偽造之「乙○○」印章壹個及起造人名冊上偽造之「乙○○」印
文貳枚均沒收。
    事實及理由
一、犯罪事實：
  (一)己○○與乙○○為合作興建地上5 層、地下1 層集合住宅，
    約定由乙○○提供所有之基隆市○○區○○段65之116 號地
    號土地，己○○提供營建所需全部資金及技術，共同興建鋼
    筋混凝土構造之5 樓公寓，己○○並與乙○○之代理人丑○○於民國84年9 月13日簽訂合作興建房屋契約書。
  (二)詎己○○明知其與乙○○係約定在上揭土地上興建地上5 層
    、地下1 層之集合住宅，且依上開契約第5 條第2 款之約定
    ，其應於請領執照前，先就建築師設計之圖樣會同乙○○同
    意，竟違反契約之約定，並基於行使偽造私文書之犯意，未
    經徵得乙○○之同意，即擅自委託不知情之庚○○建築師事
    務所設計地上7 層、地下3 層之建築圖，並將於不詳時間及
    不詳地點，委由同為不知情之第3 人所盜刻之印章1 枚，蓋
    用在該事務所代為填具之建造執照設計申請書及起造人名冊
    上之起造人蓋章欄，而偽造乙○○之印文2 枚，用以表示乙○○同意興建地上7 層、地下1 層之集合住宅，而偽造起造
    人名冊之私文書，旋即交還該事務所，委由該事務所向基隆
    市政府遞件申請建築執照，而行使該偽造之起造人名冊之私
    文書，該事務所之職員於86年間某日，依委託向基隆市政府
    遞件申請，而接續行使偽造之起造人名冊私文書，足生損害
    於乙○○及建管機關對建物起造人管理之正確性。嗣丑○○
    得知上情後表示反對，己○○始撤回申請。
二、認定犯罪事實所憑之證據及理由：
  (一)證人乙○○於檢察官偵查中及本院審理時之證言：我 (按即
    證人乙○○)是基隆市○○區○○段65之116 號土地之所有
    權人，並未經手與被告己○○間合作興建房屋之事宜，該契
    約之前係由婆婆趙惜在辦理，後來才授權小姑丑○○處理，
    之前都是婆婆在處理，不知婆婆有無將印章交給被告，我婆
    婆目前在養老院，已經意識不清，不能說話，詳情要問小姑
    丑○○，被告違反契約送件申請建築執照等情，並未事先告
    訴我等語 (詳見偵卷第82頁、本院93年11月9日審判筆錄第5
    頁至第9頁)。
  (二)證人丑○○於檢察官偵查中及本院審理時結證稱：當初是我
    (按 即證人丑○○)媽 媽 (按即趙惜)與 被告談合建的事情
    ，後來要簽書面契約時，才由我接手，本案合建契約是由我
    代理簽約，契約內乙○○的名字也是我簽的，其上乙○○及
    我的印文都是我蓋的，乙○○的印章在我這裡，在辦理合建
    的過程中，我並未將我或乙○○的印章交給被告；也未委託
    或授權被告可以刻我的或乙○○的印章，是被告的工人告訴
    我被告偷蓋章送件申請建築執照，就馬上到庚○○建築師事
    務所找被告理論，該事務所的員工影印送件的文件給我，後
    來被告有來事務所，我問被告為何偷蓋乙○○的印章，被告
    說如果不同意就撤回等語 (詳見偵卷第82頁、本院93年11月
    9 日審判筆錄第11頁至第13頁、第16頁至第17頁)。
  (三)證人戊○○即前任職於庚○○建築師事務所之職員於本院審
    理時到庭證稱：偵卷第102 頁的建築執照設計申請書不是我
     (按即證人戊○○)寫 的，但是偵卷第103 頁載有起造人「
    乙○○」的起造人名冊是由我書寫，交由被告蓋章，至於有
    無看到蓋完章的起造人名冊已不大有印象，因為送回來的時
    候可能是拿給建築師、我或會計小姐等語 (見本院94年3 月
    31日審判筆錄第6 頁)。
  (四)證人庚○○於檢察官偵查中及本院審理時亦結證稱：原先是
    幫被告以7 樓送件申請建築執照，後來有一位地主不同意就
    退件，後來不記得是改為4樓或5樓申請 (詳見偵卷第81 頁
    反面、本院94年1月12日審判筆錄第3至第6頁)。
  (五)合作興建房屋契約書2份(詳見偵卷第46頁、第88頁)。
    1.該契約書載有被告與乙○○，就乙○○所有之基隆市○○
      區○○段65之116 號土地，合作興建地上5 層、地下1 層
      之鋼筋混凝土構造之5 樓公寓，並約定被告請領建造執照
      前，應先就建築師設計之圖樣會同乙○○同意，乙○○係
      授權丑○○訂立契約。
    2.比對證人丑○○所提出之合作興建契約書 (詳見偵卷第88
      頁)與 被告提出之合作興建契約書 (詳見偵卷第46頁)，
      被告所提出之契約書第十七條「甲方 (按即乙○○)之起
      造人委託乙方 (按即被告)代刻木質私章乙枚作為代辦申
      請領照，接通水電等之用途，乙方絕不作其他用途，否則
      乙方願負法律責任，乙方於建造執照核准日起至申請使用
      執照核准期間，甲方不得私自變更起造人印章，否則致使
      乙方受損失時，甲方願負完全賠償責任，乙方亦不得私自
      變更甲方起造人名義，並願接受甲方無條件隨時檢查起造
      人名冊，乙方不得拒絕或異議」並未刪除，然丑○○所提
      出之契約書，上開條款業經刪除，並於刪除處，蓋用被告
      及乙○○訂立該契約所用之印章。
  (六)建造執照設計申請書及起造人名冊 (詳見偵卷第102 頁、第
    103 頁)。
    該建造執照設計申請書內容記載：建築地點地號為基隆市○○區○○段65之25、65之26、65之35及66等地號，構造種類
    為R.C 造，層樓戶樓為地上7 層、地下3 層，共35戶；起造
    人名冊記載：A1棟1F及A2棟2F之起造人為乙○○，並於起造
    人蓋章欄蓋有乙○○之印文，計2 枚，該處乙○○印文之「
    林字」，顯與上揭合作興建契約書之所蓋用乙○○印文之「
    林」字不同，可知二者並非蓋用同一印章。
  (七)綜上證據，被告未經授權，盜刻證人乙○○之印章，蓋用於
    起造人名冊之私文書上，並委由不知情之庚○○建築師事務
    所，向基隆市政府遞件申請建築執照，而行使偽造私文書等
    情，業據證人乙○○及丑○○證述明確，核與證人庚○○及
    戊○○所證情節大致相符，並有證人丑○○提出之合作興建
    房屋契約書、建造執照設計申請書及起造人名冊等件影本在
    卷可稽，被告行使偽造私文書之犯行，要堪認定。
三、被告之辯解，本院不採之理由：
  (一)被告之辯解：
    被告辯稱不知係由何人在起造人名冊上蓋用乙○○的印章，
    且合作興建契約書內載明，證人乙○○授權其刻印章，以申
    請建造及水電的相關事項，另有關合建事宜，其先前是與證
    人乙○○的婆婆趙惜洽談的，乙○○的印文或許趙惜蓋用的
    ；又其並未向基隆市政府遞出系爭地上7 層、地下1 層的建
    造執照設計申請書及起造人名冊；且其將原約定地上5 層、
    地下1 層之合建內容，改以地上7 層、地下1 層之設計申請
    ，係採取建築師之建議，如此變更，並未增加容積率，但美
    觀增加、空氣好，銷售亦較好，並未對乙○○造成損害云云
    。
  (二)經查：
    1.本案起造人名冊係由證人戊○○書寫，交由被告蓋用印章
      乙節，已據證人戊○○結證明確；而證人乙○○、丑○○
      並未交付「乙○○」之印章給被告，或授權被告刻「乙○○」之印章之情，亦據證人乙○○、丑○○2 人指證在卷
      ，參諸證人丑○○所提出之合作興建房屋契約書上有關授
      權被告刻印章之條款經刪除之情，及證人庚○○證稱因地
      主不同意以地上7層、地下3層申請建造執照，即向基隆市
      政府撤回申請等情，再佐以被告明知證人乙○○已委由證
      人丑○○處理有關合建事宜，竟不向有權處理之人請求用
      印，而找案外人趙惜用印，顯悖於常理等情，認被告此部
      分所辯，核係事後卸責之詞，不足採信。
    2.被告雖以卷附建造執照設計申請書 (偵卷第102 頁)上未
      蓋有台灣省建築師公會之收件章，辯稱未行使偽造之起造
      人名冊云云，然被告於起造人名冊上蓋用偽刻之「乙○○
      」印章後，交由庚○○建築師事務所，向基隆市府遞件申
      請建造執照等情，已據證人丑○○及庚○○證述無訛，且
      被告亦於本院審理時供承在卷 (見本院93年11月19日審判
      筆錄第35頁)， 足徵被告確已向基隆市政府提出該偽造之
      起造人名冊，而行使偽造之私文書，至為明確，況被告於
      起造人名冊上蓋用偽刻之「乙○○」印章後交還予庚○○
      建築師事務所時，即係指示該事務所，應向基隆市府申請
      地上7 層、地下3 層之建造執照，並以乙○○為起造人，
      斯時已達於行使該偽造之起造人名冊之程度，被告上揭所
      辯，並無解於其行使偽造私文書之犯行。
    3.又偽造私文書罪所稱足生損害於公眾或他人，以有損害之
      虞為已足，不以實際發生損害為要件 (最高法院43年臺上
      字第387 號判例意旨參照)。 被告雖一再辯稱將原與證人
      乙○○約定之地上5 層、地下1 層之合建內容，改以地上
      7 層、地下3 層之設計，申請建造執照，係採取庚○○建
      築師之建議，且變更設計後，容積率不變，證人乙○○等
      分配到的面積及位置都沒有變化云云，而證人庚○○亦證
      稱係其建議被告改以地上7 層、地下3 層申請建造執照，
      以改善居住品質等語，惟觀諸被告與證人乙○○之合建案
      ，係由證人乙○○提供土地，是證人乙○○對於其土地如
      何利用，本有自主決定之權利，何況有關合建分配之樓層
      數、面積、位置及大樓之設計為何，均攸關將來分配所得
      房屋之價值，證人乙○○對此自係至為關心，此觀被告與
      證人乙○○所訂立之合作興建契約書內載明，被告於請領
      建造執照前，應先將建築師設計之圖樣會同證人乙○○同
      意，方可申請建造執照一節益明，從而被告未經證人乙○○之同意，擅自變更樓層為地上7 層、地下3 層為設計，
      本即有損害證人乙○○之權利之虞，豈可因被告及證人庚○○等片面之詞，即認無損害於證人乙○○？況在建蔽率
      一定，而總容積率不變下，樓層樓增加，則每一層樓之容
      積率勢必減少，斯時，除可能影響證人乙○○分配之面積
      及位置外，亦可能因樓層平面設計配置之不同，而影響證
      人乙○○分配所得房屋之價值，被告未經證人乙○○同意
      ，即變更約定之內容申請建築執照，自有損害證人乙○○
      之虞，故而被告辯稱縱有行使偽造之起造人名冊，亦未生
      損害於證人乙○○云云，要不足採。
四、論罪科刑之理由：
  (一)被告於系爭之起造人名冊上，蓋用偽刻之「乙○○」印章，
    並委由庚○○建築師事務所，持向基隆市政府遞件申請建造
    執照，核其所為係犯刑法第216 條、第210 條之行使偽造私
    文書罪。
  (二)被告委由不知情之第3人盜刻印章及委由庚○○建築師事務
    所不知情職員，持偽造之起造人名冊，向基隆市政府申請建
    造執照，均係間接正犯。
  (三)又其偽造印章及蓋用偽造之印文，係屬偽造私文書之部分行
    為；而偽造私文書復為行使偽造私文書之低度行為，均不另
    論罪。
  (四)爰審酌被告以偽刻印章之方式偽造私文書，並持以行使，破
    壞他人之信用非輕，雖其犯罪之動機係要完成合建契約，然
    明知未得被害人同意，為一己之利，仍執意為之，其行為殊
    不足取，及其犯後態度等一切情狀，量處如主文所示之刑，
    並諭知易科罰金之折算標準。
五、沒收：
    被告偽刻之「乙○○」印章1 個及起造人名冊上偽造之「乙○○」印文2 枚，並無證據證明業已滅失，不問屬於犯人與
    否，均應依刑法第219 之規定沒收之。
六、不另為無罪諭知部分：
  (一)公訴意旨另以：被告己○○意圖為自己不法之所有，以合建
    為由，於84年9 月間，與坐落基隆市○○區○○段66地號土
    地上之基隆市○○街37巷4 號之1 房屋所有人壬○○○、同
    市街巷6 號房屋所有人子○○及癸○○、同市街巷4 號房屋
    所有人辛○○、及同市街39巷5 號之1 房屋所有人甲○○簽
    約，由被告負責與地主協商合建或取得所有權後，在該土地
    興建地下1 層、地上5 層房屋，依約定分給壬○○○等5 人
    ，壬○○○等5 人則於建築執照核下後10日內，騰空房屋給
    被告拆屋整地，並約定至使用執照核下前，被告應負責提供
    房屋給壬○○○等5 人居住，如因被告一方之原因無法於3
    年內動工，被告同意提供上開土地100 坪分配補償壬○○○
    等5 人。詎被告於簽約時明知自己無資力取得上開土地，於
    簽約後，迅即拆除壬○○○等5 人部分房屋，且未經壬○○○同意，擅自改用地下3 層、地上7 層房屋設計提出建築執
    照申請，因認被告涉犯刑法第339 條第1 項之詐欺取財罪嫌
    。
  (二)按犯罪事實應依證據認定，無證據不得推定其犯罪事實；不
    能證明被告犯罪者，應諭知無罪之判決，刑事訴訟法第154
    條第2項、第301條第1項分別定有明文。次按刑法第339條第
    1 項詐欺取財罪之成立，須意圖為自己不法之所有，以詐術
    使人將本人或第三人之物交付為要件，所謂以詐術使人交付
    ，必須被詐欺人因其詐術而陷於錯誤，若其所用方法，不能
    認為詐術，亦不致使人陷於錯誤，即不構成該罪，最高法院
    著有46年臺上字第260號判例可資參照。亦即刑法詐欺罪之
    成立，以行為人自始有為自己或第三人不法所有之意圖為要
    件，債務人於債之關係成立後，有未依債之本旨履行給付者
    ，在一般社會經驗上可能之原因甚多，縱令出於惡意而有遲
    延給付或不為給付之情事，苟無足以證明其在債之關係發生
    時，自始具有不法所有意圖之積極證據，亦僅能令負民事債
    務不履行之責任，要難以單純債務不履行之狀態，而推定債
    務人自始即有不法所有意圖之詐欺犯意。
  (三)公訴意旨認被告涉犯刑法第339 條第1 項之詐欺取財罪嫌，
    係以告訴人壬○○○等5 人之指訴、證人丑○○、庚○○之
    證述及契約書、承諾書、切結書、承諾協議書、起造人名冊
    、建造執照申請書、存證信函、土地登記簿謄本影本等件，
    為其主要之論據。
  (四)訊據被告坦承與告訴人壬○○○等5 人間有如公訴意旨所指
    協議之事實，然堅詞否認有何檢察官所指詐欺之犯行，辯稱
    ：基隆市○○區○○段第66地號土地確係由其購入，然因購
    地時曾向證人丁○○借用資金，是故登記在證人丁○○名下
    ，供為借款之擔保，且於購得土地後，即依約定積極辦理建
    屋之設計規劃及送件申請建造執照等事情，嗣因地主中有人
    反對建造執照之申請及水土保持之問題，才無法順利建築房
    屋，以履行與告訴人間之承諾，其並無詐欺之故意，亦未對
    告訴人等施以詐術等語。
 (五)經查：
   1.被告坦承與告訴人壬○○○、子○○、癸○○、辛○○及
     甲○○間，就告訴人等所有之基隆市○○區○○段第66號
     土地上房屋，有如公訴意旨所指之協議，核與告訴人壬○○○等5 人此部分之指訴大致相符，並有地上物房屋補償
     承諾協議書 (壬○○○、甲○○)2 份 、承諾書、切結書
      (壬○○○、甲○○)2 份 、存證信函等件影本在卷可憑
     。
   2.基隆市○○區○○段66地號土地於85年10月24日因買賣之
     原因，登記在證人丁○○名下，迄今仍登記為丁○○所有
     之情，固有土地登記謄本影本1 份在卷可稽，然證人丁○○及丙○○分別於本院93年11月9 日審判時到庭結證稱下
     列各語：
     證人丁○○證稱：我 (按即證人丁○○)是基隆市○○
       區○○段66地號之所有權人，85年間我弟弟陳彥臣告訴
       我基隆有一筆土地要申請建造執照，要向我借錢，如果
       執照申請下來就把錢還給我，後來是弟弟的一個從事代
       書的朋友丙○○負責辦理這件事，我把1000萬元交給丙○○，後來被告沒有把貸款辦下來，所以就把土地過到
       我名下供作擔保等語 (詳見該日筆錄第19頁至第21頁)。
     證人即代書丙○○證稱：被告向我們同業說，要向楊姓
       地主買土地 (按即基隆市○○區○○段66地號土地) ，
       金額好像是1000多萬元，被告尚欠1000萬元，所以我 (
       按即證人丙○○)就 向陳彥臣的姐姐丁○○調資金，但
       是丁○○要被告以土地為擔保，但是被告要向銀行融資
       ，銀行要求土地所有權人為保證人，但是丁○○不肯擔
       任保證人，所以將該筆土地先登記在我的名下去向銀行
       借錢，後來因地上物糾紛，貸款沒有下來，所以再轉回
       登記在丁○○名下，上開土地於被告還清所有借款後，
       即無條件過戶予被告，並立有承諾書為憑 (詳見偵卷第
       41頁)， 又在被告借錢購買土地時，已經知道被告與他
       人在上揭土地上合作興建房屋之事情等語 (詳見該日審
       判筆錄第22頁至第23頁)。
     被告坦承與告訴人訂立補償協議書時，尚未取得上揭基
       隆市○○區○○段第66號地號土地，且嗣後該筆土地係
       登記在證人丁○○名下等情，核與證人丁○○及丙○○
       所證情節相符，且有土地登記謄本影本1 紙在卷可憑，
       然觀諸證人丁○○及丙○○證述該筆土地登記在證人丁○○名下之過程，可知被告確係向證人丁○○借資1000
       萬元購入該筆土地，為向銀行辦理融資，先登記在證人
       丙○○名下，此觀證人丙○○書立承諾書，承諾於被告
       還清所有借款後，即將登記在其名下之土地，無條件過
       戶予被告之情益明，嗣因土地上建物糾紛，未辦妥貸款
       ，方登記在證人丁○○名下，供作借款之擔保，則被告
       前辯稱上開土地確係由其購得等語，即非無稽，而堪採
       信。
   3.被告取得上揭土地後，即委由庚○○建築師事務所規劃地
     上5 層、地下1 層之設計，嗣因庚○○建築師之建議，改
     採地上7 層、地下3 層之設計申請建造執照，惟因地主即
     證人乙○○之反對而未果；再改以地上4 層、地下3 層之
     駁回等情，亦據證人即庚○○建築師、乙○○及丑○○結
     證在卷，並有建造執照設計申請書影本2 份 (地上7 層、
     地下3 層及地上4 層、地下3 層)在 卷可憑，足見被告於
     取得上揭土地後，確有進行建造執照之設計及申請事宜，
     嗣因地主之反對及山坡地保育問題，而未能取得建築執照
     。
  4.綜上證據，可知：
    被告雖於84年9 月3 日與告訴人壬○○○簽定之地上物房
      屋補償承諾協議書第1 條記載「緣乙方 (按即被告)所 購
      得之土地，座落中山區○○段66地號．．．」，然實際上
      被告係於85年間某日，向證人丁○○借得資金後，始購入
      該筆土地，與協議書所載於訂約時即已取得該筆土地不同
      ，惟被告確於訂立協議書後，取得該筆土地，業如前述，
      是並無檢察官所指明知無資力取得該筆土地之問題，且觀
      諸被告與告訴人壬○○○等人所訂立之補償承諾協議書之
      內容，被告係以告訴人壬○○○等人騰空並拆除上開土地
      上之房屋為條件，承諾補償告訴人壬○○○等人於該筆土
      地上新建之房屋及提供建屋期間之居住處所等，與合建性
      質相類似，是被告於取得該筆土地前，先與該筆土地上房
      屋所有權人協議拆除改建事宜，嗣取得該筆土地上全部房
      屋所有權人之同意後，再購入該筆土地，並無何違背常情
      之處，況被告與告訴人壬○○○訂立協議後，果購入該筆
      土地，從而要難以該筆土地係被告於訂立協議後取得，即
      遽認被告有何詐欺之故意，或係對告訴人等施以詐術。
    被告雖未依與告訴人壬○○○等人之協議，於建造執照核
      下後10日內始令告訴人騰空並拆除房屋，然被告曾依協議
      內容，給付告訴人壬○○○一家3 戶總計9 萬元之搬遷費
      ，並代為租屋居住及給付租金等，此據告訴人壬○○○及
      癸○○於偵查中結證在卷 (詳見偵卷第77頁反面)， 並有
      告訴人壬○○○之存證信函在卷可參 (詳見偵卷第19至第
      20 頁)；另告訴人壬○○○一家3 戶及告訴人甲○○等同
      意於建造執照核下前即拆除建物，係因被告之同居人係渠
      等之鄰居，為了情面，所以同意被告提前拆除之情，亦據
      告訴人壬○○○、癸○○及甲○○於偵查中結證明確 (詳
      見偵卷第78頁)， 可見被告曾依協議內容給付部分搬遷費
      及租金，已難認被告有何詐欺之故意，況係告訴人壬○○○、癸○○及甲○○同意於建造執照核下前拆除建物，亦
      難以此認被告有施用詐術之行為，致告訴人等陷於錯誤，
      而同意提前拆除建物。
    被告依約購入土地，並委由建築師事務所規劃設計及遞件
      申請建造執照，進行與告訴人約定之興建房屋事宜，客觀
      上要難認有何施詐術之行為，嗣被告固因擅自變更以地上
      7 層、地下3 層之設計申請建造執照，致證人乙○○退出
      合建，而導致後續因土地面積不足，改以地上4 層、地下
      3 層之設計申請，又因水土保持之問題，遭基隆市政府駁
      回，而未能取得建造執照，以履行與告訴人之協議，被告
      就其因擅自變更樓層樓致未能取得建造執照乙節，或有可
      歸責之原因，然此僅係訂約後之債務不履行問題，尚難以
      此反推被告與告訴人等訂立協議時即有詐欺之故意，或係
      有施用詐術之行為；又被告若果有詐欺之故意，則其於告
      訴人等訂立協議並拆除告訴人之建物後，大可對告訴人等
      置之不理，何須繼續支付告訴人等房租，且不斷委請建築
      師變更設計並遞件申請建築執照？是被告辯稱無詐欺之故
      意，且未施用詐術等語，即堪採信。此外，復查無其他積
      極證據，足證被告有檢察官所指詐欺之犯行，本應為無罪
      之諭知，然公訴人認此部分與論罪科刑之行使偽造私文書
      罪部分，有牽連犯之裁判上1 罪關係，爰不另為無罪之諭
      知。
七、應適用之法律：
    刑事訴訟法第299 條第1 項前段，刑法第216 條、第210 條
    、第41條第1 項前段、第219 條，罰金罰鍰提高標準條例第
    2 條。
本案經檢察官樊家妍到庭執行職務。
中　　華　　民　　國　　94　　年　　4 　　月　　14 　 日
                  刑事第一庭審判長法  官  邱志平
                                  法  官  汪梅芬
                                  法  官  劉桂金
以上正本證明與原本無異。
對於本件判決如有不服，應於收受送達後10日內，向本院提出上
訴書狀，上訴於臺灣高等法院，並按他造當事人之人數附具繕本
。
                                  書記官  黃士元
中　　華　　民　　國　　94　　年　　4 　　月　　15　　日
附錄論罪科刑法條：
刑法第216條
行使第條至第條之文書者，依偽造、變造文書或登載不實事項
或使登載不實事項之規定處斷。
刑法第210條
偽造、變造私文書，足以生損害於公眾或他人者，處五年以下
有期徒刑。
